臺灣高等法院刑事判決               100年度上易字第2481號
上  訴  人  臺灣桃園地方法院檢察署檢察官
被      告  李益全
            黃國慶
            蘇國順
上列上訴人因被告妨害自由案件，不服臺灣桃園地方法院100年
度易字第768號，中華民國100年8月31日第一審判決（起訴案號
：臺灣桃園地方法院檢察署100年度偵字第13813號、第14428號
），提起上訴，本院判決如下：
    主  文
上訴駁回。
    理  由
一、按依刑事訴訟法第350條、第361條、第362條、第367條規定
    ，不服地方法院之第一審判決而上訴者，須提出上訴書狀，
    並應敘述具體理由，為上訴必備之程式；其所提出之書狀未
    敘述上訴理由，或僅曾以言詞陳述上訴理由者，均應於上訴
    期間屆滿後20日內補提理由書於第一審法院。第一審法院經
    形式審查，認逾期未補提上訴理由者，應定期間先命補正；
    逾期未補正者，為上訴不合法律上之程式，應以裁定駁回。
    倘已提出上訴理由，但所提非屬具體理由者，則由第二審法
    院以上訴不合法律上之程式，判決駁回。而所謂具體理由，
    必係依據卷內既有訴訟資料或提出新事證，指摘或表明第一
    審判決有何採證認事、用法或量刑等足以影響判決本旨之不
    當或違法，而構成應予撤銷之具體事由，始克當之（例如：
    依憑證據法則具體指出所採證據何以不具證據能力，或依憑
    卷證資料，明確指出所為證據證明力之判斷如何違背經驗、
    論理法則）；倘僅泛言原判決認定事實錯誤、違背法令、量
    刑失之過重或輕縱，而未依上揭意旨指出具體事由，或形式
    上雖已指出具體事由，然該事由縱使屬實，亦不足以認為原
    判決有何不當或違法者（例如：對不具有調查必要性之證據
    ，法院未依聲請調查亦未說明理由，或援用證據不當，但除
    去該證據仍應為同一事實之認定），皆難謂係具體理由，俾
    與第二審上訴制度旨在請求第二審法院撤銷、變更第一審不
    當或違法之判決，以實現個案救濟之立法目的相契合，並節
    制濫行上訴（最高法院97年度台上字第892 號、97年度台上
    字第1402號、98年度台上字第2133號、98年度台上字第2158
    號、98年度台上字第2189號、98年度台上字第2204號等判決
    意旨參照）。又原審法院對上訴書狀有無記載理由，為形式
    上之審查，認有欠缺，且未據上訴人自行補正者，固應定期
    間先命補正。然上訴理由是否具體，依96年7月4日刑事訴訟
    法第361 條修正理由三之說明，屬第二審法院審查範圍，不
    在命補正之列。
二、原審判決被告李益全犯恐嚇危害安全罪四罪、共同毀損他人
    物品罪一罪，各處拘役三十日、三十日、三十五日、三十五
    日、四十日，並定應執行刑為拘役一百二十日，及諭知易科
    罰金之折算標準；被告黃國慶犯共同恐嚇危害安全罪二罪、
    共同毀損他人物品罪一罪，各處拘役二十日、二十日、三十
    日，並定應執行刑為拘役五十日，及諭知易科罰金之折算標
    準；被告蘇國順犯共同恐嚇危害安全罪、共同毀損他人物品
    罪，各處拘役十五日、二十日，並定應執行刑為拘役三十日
    ，及諭知易科罰金之折算標準。檢察官上訴意旨略以：刑罰
    之量定，固屬法院自由裁量之職權行使，但並非漫無限制，
    法院對有罪被告之科刑，應符罪刑相當之原則，使輕重得宜
    ，罰當其罪，以契合社會之法律感情，此所以刑法第57條明
    定科刑時應審酌一切情狀，尤應注意該條各款所列事項以為
    科刑輕重之標準。此項原則於刑事訴訟法第370條所定不利
    益變更禁止原則之例外情形，亦有其適用（最高法院94年度
    台上字第4453號判決意旨參照）。原審量刑未審酌告訴人因
    被告犯恐嚇罪所生之損害，且被告毫無悔意，迄未道歉或與
    告訴人和解，斷無僅科處被告李益全拘役三十日、被告黃國
    慶拘役二十日、被告蘇國順拘役十五日之理云云。
三、經查，原審判決依憑被告李益全、黃國慶、蘇國順之自白，
    證人即被害人邱眉弼、邱建瑩、許惠珍暨證人廖晉誠、王四
    爵於警詢、偵查之證述，及簡訊翻拍照片、現場照片、100
    年3月25日恐嚇錄音光碟、錄音譯文等證據，認定被告三人
    之犯行，已詳敘所憑證據與認定之理由，從形式上觀察並無
    任何憑空推論之情事，所為論斷，亦與經驗法則、論理法則
    ，均屬無違。而刑之量定，為求個案裁判之妥當性，法律賦
    予法院裁量之權。量刑輕重，屬為裁判之法院得依職權自由
    裁量之事項，苟其量刑已以行為人之責任為基礎，並斟酌刑
    法第57條各款所列情狀，在法定刑度內，酌量科刑，如無偏
    執一端，致明顯失出失入情形，上級審法院即不得單就量刑
    部分遽指為不當或違法。原判決關於科刑之部分，已依刑法
    第57條各款所列情狀，審酌被告被告李益全與告訴人邱眉弼
    前為男女朋友，為討回前所交付之38萬元而以發送簡訊之方
    式逼迫告訴人邱眉弼還款，且恐嚇、動手毀損告訴人之兄邱
    建瑩之座車犯罪動機、手段，造成告訴人身心受創，被告三
    人犯後坦承犯行，且被告李益全恐嚇許惠珍部分，業與許惠
    珍和解，並取得許惠珍之諒解，惟被告三人均尚未取得告訴
    人邱眉弼、邱建瑩原諒，復因和解金額差距甚大，未能達成
    和解等一切情狀，而為量刑之準據，經核並無量刑輕重相差
    懸殊等裁量權濫用之情形。上訴人所執上訴理由，純係對原
    判決就刑之量定已詳予說明審酌之事項，漫為爭執，其顯非
    依據卷內訴訟資料，具體指摘判決於認定事實、適用法律或
    量刑等項有何不當或違法之處，揆諸前開說明，其上訴為不
    合法律上之程式，應予駁回，並不經言詞辯論為之。
據上論斷，應依刑事訴訟法第367條前段、第372條，判決如主文
。
中    華    民    國   100    年    10    月    28    日
                  刑事第二十庭  審判長法  官  楊力進
                                      法  官  王世華
                                      法  官  林海祥
以上正本證明與原本無異。
不得上訴。
                                      書記官  林敬傑
中    華    民    國   100    年    10    月    28    日